Inventaris van het Archief van de Weeskamer en Commissie van Liquidatie der Zaken van de Voormalige Weeskamer
Stadsarchief Amsterdam
- STUKKEN BETREFFENDE BIJZONDERE ONDERWERPEN, 2
  - TER WEESKAMER ONTVANGEN BESCHEIDEN, 2.11
    - Akten (charters) uit de boedelpapieren (inventarisnummers 1331-1579), ingedeeld naar de laden waarin zij oorspronkelijk waren opgeborgen N.B. Deze stukken maakten oorspronkelijk deel uit van de boedelpapieren beschreven onder de inventarisnummers 1331-1579. Zie voor een alfabetische index op d
      - Lade 512, 3500-3501
        - Bartholotti: Schuldbekentenis van 150000 gulden verleden door de thesauriër en rentmeester-generaal van Z.H. de prins van Oranje voor keurschepenen van de Landsvierschaar binnen de stad Veere, 22 Jun 1654; 3500; 1 stuk
        - 24 Nov 1672, 3501; 1 stuk
      - Lade 528, 3502-3504
        - 2 Feb 1697, 3502; 1 stuk
        - 25 Mrt 1698, 3503; 1 stuk
        - 22 Aug 1703, 3504; 1 stuk
      - Lade 529, 3505-3509
        - 27 Nov 1674 - 13 Apr 1685, 3505; 1 stuk
        - 13 Apr 1685, 3506; 1 stuk uit 2 charters
        - 15 Dec 1731, 3507; 1 stuk
        - 15 Dec 1731, 3508; 1 stuk
        - 9 Jun 1735, 3509; 1 stuk
      - Lade 532, 3510-3524
        - 3 Mei 1636, 3510; 1 stuk
        - N.B. 6 charters: 23-05-1642, 18-02-1653, 05-09-1660, 08-11-1664, 09-11-1667, 09-03-1675, 23 Mei 1642 - 31 Mrt 1675; 3511; 1 stuk uit 13 delen
        - 12 Aug 1656 - 10 Okt 1699, 3512; 1 stuk uit 2 charters
        - 16 Feb 1660, 3513; 1 stuk
        - 22 Aug 1664, 3514; 1 stuk
        - 1 Feb 1666, 3515; 1 stuk
        - N.B. 18-11-1666?, 5 Nov 1666 - 8 Mrt 1674; 3516; 1 stuk
        - 14 Nov 1667, 3517; 1 stuk
        - 18 Jan 1671 - 31 Okt 1699, 3518; 1 stuk uit 2 charters
        - 3 Jul 1697, 3519; 1 stuk
        - 24 Feb 1699, 3520; 1 stuk
        - 13 Apr 1699, 3521; 1 stuk
        - 28 Apr 1699, 3522; 1 stuk
        - 1 Jul 1699, 3523; 1 stuk
        - 10 Mei 1700, 3524; 1 stuk
      - Lade 536, 18 Sep 1705; 3525; 1 stuk
      - Lade 551, 22 Mrt 1674; 3526; 1 stuk
      - Lade 560, 14 Mrt 1787; 3527; 1 stuk
      - Lade 594, 17 Jul 1789; 3528; 1 stuk
      - Lade 612, 3529-3532
        - 21 Dec 1774, 3529; 1 stuk
        - 21 Dec 1774, 3530; 1 stuk
        - 6 Mrt 1775, 3531; 1 stuk
        - 24 Dec 1774, 3532; 1 stuk
      - Lade 615, 10 Mei 1776; 3533; 1 stuk
      - Lade 630, 28 Jan 1805; 3534; 1 stuk
      - Lade 632, 25 Jun 1788; 3535; 1 stuk
      - Lade 649, 23 Sep 1790; 3536; 1 stuk
      - Lade 650, 3537-3538
        - 26 Jul 1792, 3537; 1 stuk
        - 23 Jul 1794, 3538; 1 stuk
      - Lade 653, 31 Jul 1795; 3539; 1 stuk
      - Lade 655, 3540-3541
        - 29 Sep 1740, 3540; 1 stuk
        - 6 Nov 1746, 3541; 1 stuk
      - Lade 661, 8 Apr 1723; 3542; 1 stuk
      - Lade 681, 18 Apr 1744; 3543; 1 stuk
      - Lade 690, 10 Apr 1738; 3544; 1 stuk
      - Lade 748, 3545-3546
        - 19 Nov 1794, 3545; 1 stuk
        - 19 Nov 1794, 3546; 1 stuk
      - Lade 819, 3547-3548
        - 24 Mei 1656, 3547; 1 stuk
        - 31 Jul 1656, 3548; 1 stuk
      - Lade 1000, -
        - Lade 1000 K 76 N.B. op sint margriet, 13 Jul 1410; 3549; 1 stuk
        - Lade 1000 K 44, 12 Apr 1424; 3550; 1 stuk
        - Lade 1000, 8 Jul 1432; 3551; 1 stuk
        - Lade 1000: Scheiding Peter Boen wednr Vroutgen Jan Coptginszdr met dochter Kathrijn N.B. volgens de kaart Lade 1000 S 81, 18 Jan 1445; 3552; 1 stuk
        - Lade 1000 K 53, 9 Apr 1473; 3553; 1 stuk
        - Lade 1000 D 166, 31 Jan 1500; 3554; 1 stuk
        - Lade 1000 D 165: Meynert Willemsz van Bretten, baljuw van Amstelland enz, waarbij hij verklaart voldaan te zijn door Melis Claesz alias jonker Both wegens de door dez begane doodslag op Michiel Vallick, 10 Mei 1502; 3555; 1 stuk
        - Lade 1000 S 79: Scheiding Cornelis Louwerensz (overl) echtgen Alydt Claesdr met broeder Jan Louwerensz van Aerlebeek, 14 Okt 1550; 3556; 1 stuk
        - Lade 1000 T 64: Testament (6 februari 1551) en codicil (9 mei 1551) Nelle Danielsdr echtgen ... dochter Lijsbeth echtgen ... met kinderen, 6 Feb 1551 - 9 Mei 1551; 3557; 1 stuk uit 2 charters
        - Lade 1000 K 64, 25 Feb 1557; 3558; 1 stuk
        - Lade 1000 T 66: Testament (20-05-1557) met codicil (28-11-1561) van Weyn Claesdr Vermeye, 20 Mei 1557 - 28 Nov 1561; 3559; 1 stuk uit 2 charters
        - Lade 1000 R 275, 18 Mei 1560; 3560; 1 stuk
        - Lade 1000 C 1, 17 Sep 1560; 3561; 1 stuk
        - Lade 1000: Scheiding Simon Claesz echtgen Anna Pols met kinderen Claes Simonsz binnenlandvaarder, Aeff Simonsdr echtgen Jan Poul(?) Brunez met kinderen Aeff, Griet, Thoentgen en Gheert Simonsdr echtgen Claes Lambertsz, 8 Mei 1566; 3562; 1 stuk
        - Lade 1000 K 66 en K 67, 20 Sep 1570 - 22 Okt 1570; 3563; 1 stuk uit 2 charters
        - Lade 1000 R 290, 29 Apr 1579; 3564; 1 stuk
        - Lade 1000 D 173, 28 Dec 1580; 3565; 1 stuk
        - Lade 1000 D 162 N.B. in het Frans, 20 Jan 1586; 3566; 1 stuk
        - Lade 1000 K 90, 13 Mei 1593; 3567; 1 stuk
        - Lade 1000 D 161, 8 Jun 1594; 3568; 1 stuk
        - Lade 1000, 5 Apr 1599; 3569; 1 stuk
        - Lade 1000 K 91, 16 Nov 1599; 3570; 1 stuk
        - Lade 1000 K 112, 20 Jul 1611; 3571; 1 stuk
        - Lade 1000 K 91, 30 Aug 1632; 3572; 1 stuk
        - Lade 1000, 28 Jan 1643; 3573; 1 stuk
        - Lade 1000 R 299 en K 74, 15 Mei 1656 - 8 Nov 1660; 3574; 2 stukken
        - Lade 1000 C 2: Condemnatie van Matthijs van Sutphen, ter verzoeke van Jacob Baltersz, 25 Feb 1660; 3575; 1 stuk
        - Lade 1000 K 108, 23 Feb 1667; 3576; 1 stuk
        - Lade 1000 K 49: Overdracht van een kustingbrief: Baltahasar Jacot echtgen Sara Vorsten kinderen Balthasar en Jan echtgen Elisabeth Hoppesack met kinderen, 26 Jul 1670; 3577; 1 stuk
        - Lade 1000 C 5: Panding van Nicolaes Lakeman ten laste van Manasse Gaon, 9 Dec 1692; 3578; 1 stuk
        - Lade 1000 R 280, 29 Jan 1710; 3579; 1 stuk
        - Lade 1000 K 75, 10 Jul 1721; 3580; 1 stuk
        - Lade 1000 C 6: Panding van Jacob van Sorgen in de naam van Abraham Marchand, 31 Aug 1726; 3581; 1 stuk
        - Lade 1000 R 301, 18 Aug 1729; 3582; 1 stuk
        - Lade 1000 R 270: Schuldbekentenis Hendrik Kuyt echtgen Johanna Brink aan Jac. Simons, 10 Okt 1738; 3583; 1 stuk
        - Lade 1000 C7: Verklaring dat Samuel David Calff en zijn vrouw Gisele Isacks Stievele zullen worden geexecuteerd op verzoek van Jan Claesz Gonnes, 26 Mrt 1743; 3584; 1 stuk
        - Lade 1000 C 9: Panding van Abraham de la Para op verzoek van Gerrit Panser, 22 Dec 1750; 3585; 1 stuk
        - Lade 1000 C 10: Panding van Ary Blankers ten verzoeke (?) van Jan Becker, 7 Sep 1759; 3586; 1 stuk
        - Lade 1000 C 11: Panding van Laurens Andriesz op verzoek van Agnes de Fays zuster en erfgenaam van wijlen Egidius de Fays, 16 Okt 1759; 3587; 1 stuk
        - Lade 1000 C 12: Panding van Matthys Snoek in de naam van Timotheus Reeman, 14 Dec 1767; 3588; 1 stuk
        - Lade 1000 C 13: Sommatie tot betaling op verzoek van Geertruida Palsgraef, Turnhout, aan Gerrit ten Holden en zijn vrouw Anna Warning, 6 Jul 1772; 3589; 1 stuk
        - Lade 1000 C 14: Panding wegens kamerhuur op verzoek van Th. Groeneweg van Oudshoorn q.q. N.B. kaart Jurriaanse Barend, 22 Dec 1773; 3590; 1 stuk
        - Lade 1000 C 15: Panding van D. Velhagen en Comp op verzoek van Cosman Jacob Weyl te 's-Gravenhage N.B. kaart Velhagen vermeldt datum 03-09-1781, 1 Sep 1781; 3591; 1 stuk
        - Lade 1000 K 104, 13 Okt 1784; 3592; 1 stuk
        - Lade 1000 C 16: Vonnis tot executie van de wed Glambeek op verzoek van Caspar Scholts, 1 Jun 1788; 3593; 1 stuk
        - Lade 1000 C 17: Condemnatie van Dirk Detmaar om te betalen aan Jac. Nic. Luning 58 gulden, 15 stuivers, 22 Mrt 1792; 3594; 1 stuk
      - Lade D N.B. Sint Elisabeths dag, 19 Nov 1485; 3595; 1 stuk
      - Lade E, 3596-3600
        - Verdeling van de nalatenschap van wijlen Pieter Dirksz gepasseerd voor schepenen van van Hem en Venhusen, 6 Okt 1517; 3596; 1 stuk
        - 29 Jul 1547, 3597; 1 stuk
        - Huwelijkse voorwaarden van Joriaen Cruysman en Marij Matthijsdr, 25 Jun 1552; 3598; 1 stuk
        - Boedelscheiding van de nalatenschap van Cornelis Witloe, 18 Mei 1563; 3599; 1 stuk
        - 8 Jan 1582, 3600; 2 stukken
      - Lade F, 3601-3602
        - Aernt Lambrechtsz, Jan Lambrechtsz, Jacob Lambrechtsz en Alijt Lambrechtsdr verkopen aan hun moeder Zwane wed Lambrecht Aerntsz een stuk land in de banne van Stalkwijk N.B. Sint Marcusdag, 25 Apr 1440; 3601; 1 stuk
        - Scheiding van de boedel nagelaten door Alijt Lambrechtsdr tussen haar kinderen voor schepenen van Haarlem, 3 Apr 1492; 3602; 1 stuk
      - Lade G, 3603-3604
        - 10 Mrt 1568, 3603; 1 stuk
        - 31 Jul 1577, 3604; 1 stuk
      - Lade H, 3605-3609
        - 22 Apr 1555, 3605; 1 stuk
        - Huwelijkse voorwaarden Frans Jansz Kin echtgen Intgen Reygersdr, 9 Mei 1569; 3606; 1 stuk
        - Overdracht van een rentebrief op de koninklijke woonlanden (?) buiten Alkmaar (gegeven 1-11-1558) door mr Ph v.d. Matke oud-burgemeester van Haarlem echtgen Geertr Willemsdr aan Henrick van Greve, 7 Jan 1581; 3607; 1 stuk uit 2 delen
        - 25 Mei 1590 - 6 Jun 1590, 3608; 1 stuk uit 2 charters
        - Cornelis Willemsz burger van Amersfoort verklaart schuldig te zijn Aeltgen Hermans wed Herman Willemsz 733 gulden ivm de koop en levering van een "crapschuyt" (Amersfoort 01-08-1603), 1 Aug 1603; 3609; 1 stuk
      - Lade J, 3610-3623
        - 20 Mei 1505, 3610; 1 stuk uit 2 charters
        - 8 Dec 1509, 3611; 1 stuk
        - 24 Nov 1513 - 9 Dec 1513, 3612; 1 stuk uit 2 charters
        - 21 Feb 1522, 3613; 1 stuk
        - 31 Jul 1522, 3614; 1 stuk
        - 10 Apr 1525, 3615; 1 stuk
        - 19 Dec 1530, 3616; 1 stuk
        - 28 Aug 1531, 3617; 1 stuk
        - 28 Dec 1553, 3618; 1 stuk
        - 7 Jan 1557, 3619; 1 stuk uit 2 delen
        - 21 Mei 1562 - 13 Apr 1576, 3620; 1 stuk uit 2 charters
        - 22 Mei 1577, 3621; 1 stuk
        - 23 Dec 1581, 3622; 1 stuk
        - 9 Aug 1584, 3623; 1 stuk
      - Lade K, 3624-3625
        - 10 Mei 1540, 3624; 1 stuk
        - Gheryt Jacobsz koekenbakker en Dirck Jansz Bekensteyn in naam van Neel Meensdr draagt over aan Henrick Symonsz in de Hoppesack een schuldbrief verl door Syvert Albersz tbv Neel voornoemd, 20 Aug 1558; 3625; 1 stuk
      - Lade L, 3626-3633
        - N.B. de envelop vermeldt het ladenummer met een vraagteken, 27 Mrt 1460; 3626; 1 stuk
        - N.B. de envelop vermeldt het ladenummer met een vraagteken, 3 Dec 1484; 3627; 1 stuk
        - N.B. de envelop vermeldt het ladenummer met een vraagteken, 27 Dec 1495; 3628; 1 stuk
        - N.B. de envelop vermeldt het ladenummer met een vraagteken, 1 Feb 1496; 3629; 1 stuk
        - 5 Mei 1498, 3630; 1 stuk
        - 1 Mei 1519, 3631; 1 stuk
        - 24 Apr 1564, 3632; 1 stuk
        - 12 Sep 1564, 3633; 1 stuk
      - Lade N, 3634-3640
        - 24 Apr 1495, 3634; 1 stuk
        - 12 Jun 1497, 3635; 1 stuk
        - 20 Feb 1498, 3636; 1 stuk
        - Scheiding Gerijt Egbertsz Pengh laat na Stijn Gerijtsdr echtgen Cornelis Henricxz Bas, Gheerte Gerijtsdr echtgen Jan Gerytsz, Jan Gerytsz, Egbert Gerytsz, 27 Jan 1573; 3637; 1 stuk
        - Arie Ariaensz echtgen Brecht Willemsdr draagt over aan Gerrit Willemsz een 1/4 schuldbrief, 7 Mrt 1595; 3638; 1 stuk
        - 7 Nov 1602, 3639; 1 stuk
        - 15 Sep 1622, 3640; 1 stuk
      - Lade O, 3641-3644
        - 29 Jan 1510, 3641; 1 stuk
        - Scheiding tussen de erfgenamen van Henrich Jans van Parchijnsdr, 12 Dec 1556; 3642; 1 stuk
        - 13 Sep 1557 - 6 Mei 1558, 3643; 1 stuk uit 2 charters
        - 25 Nov 1557, 3644; 1 stuk uit 2 delen
      - Lade P, 3645-3657
        - Testament van Willem Grebber ten behoeve van Symon Grebber, Jan Evertsz en Jan Beerenz de kinderen van zijn zuster Dieuwe Jan Beerenszdr voor de ene helft en van zijn broeder Aernt Jan Beerens voor de andere helft, 27 Apr 1509; 3645; 1 stuk
        - Adriaen Coonenz draagt over aan Willem Pietersz vlaskoper 2 kwijtscheldingsbrieven: (1) verl door Jan Jan Heynenz aan Ymme wed Pieter Colynsz 31-12-1429, (2) verl door Heinrick Dircksz aan Elisabeth wed Claes Heinenz 01-03-1463, 25 Aug 1535; 3646; 1 stuk
        - Testament: Geerte Symonsdr echtgen Dirck ... met kinderen Cornelis, Thomas echtgen ..., Geerte echtgen ..., 1 Feb 1540; 3647; 1 stuk
        - 9 Aug 1541, 3648; 1 stuk
        - 9 Aug 1541, 3649; 1 stuk
        - 27 Apr 1547, 3650; 1 stuk
        - 21 Jul 1547, 3651; 1 stuk
        - 14 Mei 1548, 3652; 1 stuk
        - Testament van Stijn Willemsdr wed Jan Meeusz schoenmaker, 1 Apr 1555; 3653; 1 stuk
        - Helias Claesz, Cornelis Claesz echtgen Erm. Claesdr, Lijsbeth Claesdr wed Cornelis Reynertsz houtkoper, Steffani Claesdr wed Henrick Gerritsz houtkoper (geass met Jacob Stensz houtkoper) dragen over aan de erfgenamen van Willem Pietersz vlaskoper een schuldbrief verl door Weyn Henricxsdr resp Geryt Jacobsz zoutmeter tbv Gheerte wed Willem Grebbers, 22 Okt 1567; 3654; 1 stuk
        - Helias Claesz, Cornelis Claesz echtgen Erm. Claesdr, Lijsbeth Claesdr wed Cornelis Reynertsz houtkoper, Steffani Claesdr wed Henrick Gerritsz houtkoper (geass met Jacob Stensz houtkoper) dragen over aan de erfgenamen van Willem Pietersz vlaskoper een schuldbrief verl door Weyn Henricxsdr resp Geryt Jacobsz zoutmeter tbv Gheerte wed Willem Grebbers, 22 Okt 1567; 3655; 1 stuk
        - 2 Jun 1580, 3656; 1 stuk
        - 12 Jul 1588, 3657; 1 stuk uit 2 charters
      - Lade Z, 3658-3659
        - 1 Mrt 1675, 3658; 1 stuk
        - 15 Mei 1675, 3659; 1 stuk
      - Vidimus door schepenen van Amsterdam van vier akten uit de boedel van de twee kinderen van Meyns Dirc Louwendochter en Peter Louwen, in beheer bij de weesmeesters, betreffende het eigendom van een jaarlijkse rente van twee Engelse nobelen uit een eeuwige pacht gevestigd op een huis en erf gelegen op de kerkzijde tussen de twee grachten, een jaarlijkse rente van vier wilhelmus Hollandse schilden uit een eeuwige pacht gevestigd op hetzelfde huis, en een jaarlijkse rente van een Engelse nobel uit een eeuwige pacht gevestigd op een huis en erf gelegen achter de St. Nicolaaskerk, 10 Mrt 1470; 3660; 1 stuk
    - Rentebrieven (charters) uit de boedelpapieren (inventarisnummers 1331-1579), ingedeeld naar de laden waarin zij oorspronkelijk waren opgeborgen N.B. Deze stukken maakten oorspronkelijk deel uit van de boedelpapieren beschreven onder de inventarisnummers 1331-1579. Zie voor een alfabetische index op de boedelpapieren rubriek 4, inventarisnummers 3909-3948. De stukken zijn waarschijnlijk eind 19de eeuw uit de oorspronkelijke boedeldossiers verwijderd. Op basis van en kaartenbak die destijds is aangelegd is een deel van de charters in 2014-2015 (summier) beschreven, 2.11.4
      - Lade 39 (lijfrente 1): Andries Jacob Symonsz wednr Agniese DirckHeyntgeszdr met kinderen Claes, Jacob, Truyde(?), getekend door Outger Outgersz, 10 Nov 1464; 3661; 1 stuk
      - Lade 22 (lijfrente 1a): Gijsbert Claesz echtgen Kathryn Wouter Olmensdr tbv Lambert Gysbertsz, 10 Nov 1464; 3662; 1 stuk
      - Lade 76 (of lade H) (lijfrente 2): Volker Blomers echtgen Haze Alsten Claeszdr met kinderen Alsten en Geertruyd, getekend door Outgen Outgenz N.B. de kaart vermeldt Lade H, 10 Nov 1464; 3663; 1 stuk
      - Lade 13 (lijfrente 2a): Jan Gebbenz echtgen Mattgyn Harman van Gangersdr kind Jan, 10 Nov 1464; 3664; 1 stuk
      - Lade 76 (of lade H) (lijfrente 3): Volcker Bloemers wednr Haze Alster Claesdr met kinderen Willem en Gheertruit, getekend door Outgen Outgenz 6 juli 1472 (de acte vermeldt "lesten" dag van juli) N.B. vermeldt Lade H, 31 Jul 1472; 3665; 1 stuk
      - Lade 38 (lijfrente 4): Lourens Lambertsz (38 jaar) echtgen Elisabeth Jacob Nannincxdr (overleden voor 08-03-1485) met kinderen Byatris 3, 5, 13 jaar, 1 Aug 1476; 3666; 1 stuk
      - Lade 38 (lijfrente 5): Lourens Lambertsz (38 jaar) echtgen Elisabeth Jacob Nannincxdr (overleden voor 08-03-1485) met kinderen Byatris 3, 5, 13 jaar N.B. kaart vermeldt als datum 23-01-1478, 23 Jun 1478; 3667; 1 stuk
      - Lade 78 (lijfrente 6): Allert Simon Hillebrantsz natuurlijke dochter Margriet 5 jaar moeder Alijdt Dircxdr, 31 Dec 1479; 3668; 1 stuk
      - Lade 38 (lijfrente 122): Lourens Lambertsz (38 jaar) echtgen Elisabeth Jacob Nannincxdr (overleden voor 08-03-1485) met kinderen Byatris 3, 5, 13 jaar; afkomstig uit lade 38 N.B. inv nr 3666, 3667, 3669, 8 Mrt 1485; 3669; 1 stuk
      - Lade 74 (lijfrente 7): Foys Ysbrantsdr natuurlijke dochter16 jaar non, 1 Mrt 1486; 3670; 1 stuk
      - Lade 8 (lijfrente 8): Margriet Bartgens, 14 Jul 1487; 3671; 1 stuk
      - Lade ? (lijfrente 8a): Eerste kaart Bruyning Dircz brouwer met dochter Katheryne 31 jaar, tweede kaart Griet Willemsdr Duyn 8 jaar N.B. de kaarten vermelden 16 mei 1503 (de acte vermeldt xvij), 17 Mei 1503; 3672; 1 stuk
      - Lade 105 (lijfrente 9): Mr Pouwels Tancken echtgen Lucie (Jacobs?) met kinderen Lysbeth 6, 11, 33, 32 jaar en Pouwelyne 1 jaar N.B. inv nr 3673, 3693, 3731, 3732, 27 Mrt 1504; 3673; 1 stuk
      - Lade 52 (lijfrente 10): 5 lijfrentebrieven kinderen van Claes Andriesz: Nyese 30 jaar, Boudewijn 22 jaar, Andries 19 jaar, Peter 17 jaar, Aeffe 13 jaar N.B. inv no 3674-3678, 24 Apr 1504; 3674; 1 stuk
      - Lade 52 (lijfrente 11): 5 lijfrentebrieven kinderen van Claes Andriesz: Nyese 30 jaar, Boudewijn 22 jaar, Andries 19 jaar, Peter 17 jaar, Aeffe 13 jaar N.B. inv no 3674-3678, 24 Apr 1504; 3675; 1 stuk
      - Lade 52 (lijfrente 12): 5 lijfrentebrieven kinderen van Claes Andriesz: Nyese 30 jaar, Boudewijn 22 jaar, Andries 19 jaar, Peter 17 jaar, Aeffe 13 jaar N.B. inv no 3674-3678, 24 Apr 1504; 3676; 1 stuk
      - Lade 52 (lijfrente 13): 5 lijfrentebrieven kinderen van Claes Andriesz: Nyese 30 jaar, Boudewijn 22 jaar, Andries 19 jaar, Peter 17 jaar, Aeffe 13 jaar N.B. inv no 3674-3678, 24 Apr 1504; 3677; 1 stuk
      - Lade 52 (lijfrente 14): 5 lijfrentebrieven kinderen van Claes Andriesz: Nyese 30 jaar, Boudewijn 22 jaar, Andries 19 jaar, Peter 17 jaar, Aeffe 13 jaar N.B. inv no 3674-3678, 24 Apr 1504; 3678; 1 stuk
      - Lade 53 (lijfrente 15): Heer Simon Dircksz 44 jaar en heer Claes Dircksz (hun moeder Weyne) en Dirck Dirccksz en kind Neel 12 jaar, 25 Apr 1504; 3679; 1 stuk
      - Lade 124 (iljfrente 15x): Peter Hillebrantsz 9 jaar en Alijt Hillebrantsdr 7 jaar, 31 Jul 1505; 3680; 1 stuk
      - Lade 129 (lijfrente 15xx): Lijfrentebrief op het lijf van Jan en Risse Hendrksz N.B. inv nr 3681, 3682, 4 Okt 1505; 3681; 1 stuk
      - Lade 129 (lijfrente 15xxx): Heynrick Luytgensz echtgen Alyt Dirck Willemsdr met kinderen Jan Heynricxz 14 jaar, Risse Heynricxdr 13 jaar, jonge Jan Heynricxz 7 jaar, Alyt Heynricxdr 5 jaar N.B. de kaart vermeldt als datum 04-10-1515 N.B. inv nr 3681, 3682, 4 Okt 1505; 3682; 1 stuk
      - Lade 77 of lade 11 (lijfrente 16): Clase Claesdr biertapper N.B. kaart vermeldt lade 11, 28 Mrt 1506; 3683; 1 stuk
      - Lade 32 of lade 52 (lijfrente 17): Ysbrant Thonisz 10 jaar, Dieuwe Thonisdr 20 jaar N.B. kaart vermeldt lade 52, 21 Apr 1506; 3684; 1 stuk
      - Lade 81 (lijfrente 18): Op de naam Henrycksdr kind Risse 15 jaar N.B. inv nr 3685, 3690,3691 N.B. kaart Jan Talincx (Boelesz) vermeldt lijfrenten 18, 20, 21 zonder details N.B. kaart Lumensdr Wille... oud 46 jaar en 47 jaar vermeldt lijfrenten 18, 20, 21 zonder details, 22 Aug 1506; 3685; 1 stuk
      - Lade 9 (waarschijnlijk) (lijfrente 18a): Rentebrief uitgegeven door de stad Amsterdam ten gunste van Katrijn Wouter Jansdr met nog een ... (inventaris), 19 Mei 1507; 3686; 1 stuk
      - Lade 46 (lijfrente 19): Albert Jansz echtgen Katrine met kind Peter 19 jaar, 28 Mei 1507; 3687; 1 stuk
      - Lade 127 (lijfrente 19x): Willem Mertijnsz echtgen ... met kinderen Jan 22 jaar, Frans 16 jaar N.B. inv nr 3688, 3689, 13 Okt 1507; 3688; 1 stuk
      - Lade 127 (lijfrente 19xx): Willem Mertijnsz echtgen ... met kinderen Jan 22 jaar, Frans 16 jaar N.B. inv nr 3688, 3689, 13 Okt 1507; 3689; 1 stuk
      - Lade 81 (lijfrente 20): Haes Jansdr 24 jaar N.B. inv nr 3685, 3690,3691, 1 Dec 1507; 3690; 1 stuk
      - Lade 81 (lijfrente 21): (1) en (2) Jan Talincx met kind Griet 9 jaar (3) Jan Talinck met kinderen Boel en Griet N.B. inv nr 3685, 3690,3691, 1 Dec 1507; 3691; 1 stuk
      - Lade 2 (lijfrente 22): (1) mr Claes Croeck (2) Reyer Tymansz goudsmid met kinderen Alyd 12 resp 14 (1510) jaar, Belye 4 (1510) resp 13 (1519) jaar en Dirck 22 (1519) jaar en Tijmen 10 (1519) jaar N.B. inv nr 3692, 3694, 3715, 3716, 14 Dec 1507; 3692; 1 stuk
      - Lade 105 (lijfrente 23): (1) ... Gelis echtgen Lucie Jacopsdr kind Gelis 2 jaar (2) mr Pouwels Tancken echtgen Lucie (Jacobs?) met kinderen Lysbeth 6, 11, 33, 32 jaar en Pouwelyne 1 jaar N.B. inv nr 3673, 3693, 3731, 3732, 30 Jan 1509; 3693; 1 stuk
      - Lade 2 (lijfrente 24): Reyer Tymansz goudsmid met kinderen Alyd 12 resp 14 (1510) jaar, Belye 4 (1510) resp 13 (1519) jaar en Dirck 22 (1519) jaar en Tijmen 10 (1519) jaar N.B. inv nr 3692, 3694, 3715, 3716, 1 Nov 1510; 3694; 1 stuk
      - Lade 25 (lijfrente 25: 2 kaarten met gelijke datum, lijfrente- en ladenr: (1) Jan Albertsz 1/2 jaar (2) Griete Joostendr oud 42 of 41 jaar wed ... Gerits kinderen Ghoevert 15 jaar, Cornelis 10 jaar, Gherijt 8 jaar, Joest 6 jaar, Brechte 3 jaar N.B. inv nr 3695, 3700-3704, 2 Jan 1511; 3695; 1 stuk
      - Lade 53 (lijfrente 26): Neele Dircxdr 20 jaar, 24 Jan 1511; 3696; 1 stuk
      - Lade 106 (lijfrente 27): Peter Claesz Kan (overl) echtgen Trijn ... 26 jaar met kind Balich 2 jaar, 6 Mei 1511; 3697; 1 stuk
      - Lade 90 (waarschijnlijk) (lijfrente 27a): Pieter Claes Martsz resp 53, 56, 60 jaar tbv Pieter Pietersz 20 jaar, 25 jaar, 27 jaar (priester) N.B. inv nr 3698, 3711, 3712, 3714, 4 Jun 1511; 3698; 1 stuk
      - Lade 121 (lijfrente 27b): Jacob Heyman Roerendanssenz 41 jaar, 19 Jul 1511; 3699; 1 stuk
      - Lade 25 (lijfrente 28): Griete Joostendr oud 42 of 41 jaar wed ... Gerits kinderen Ghoevert 15 jaar, Cornelis 10 jaar, Gherijt 8 jaar, Joest 6 jaar, Brechte 3 jaar N.B. inv nr 3695, 3700-3704, 28 Jul 1511; 3700; 1 stuk
      - Lade 25 (lijfrente 29): Griete Joostendr oud 42 of 41 jaar wed ... Gerits kinderen Ghoevert 15 jaar, Cornelis 10 jaar, Gherijt 8 jaar, Joest 6 jaar, Brechte 3 jaar N.B. inv nr 3695, 3700-3704, 28 Jul 1511; 3701; 1 stuk
      - Lade 25 (lijfrente 30): Griete Joostendr oud 42 of 41 jaar wed ... Gerits kinderen Ghoevert 15 jaar, Cornelis 10 jaar, Gherijt 8 jaar, Joest 6 jaar, Brechte 3 jaar N.B. inv nr 3695, 3700-3704, 28 Jul 1511; 3702; 1 stuk
      - Lade 25 (lijfrente 31): Griete Joostendr oud 42 of 41 jaar wed ... Gerits kinderen Ghoevert 15 jaar, Cornelis 10 jaar, Gherijt 8 jaar, Joest 6 jaar, Brechte 3 jaar N.B. inv nr 3695, 3700-3704, 28 Jul 1511; 3703; 1 stuk
      - Lade 25 (lijfrente 32): Griete Joostendr oud 42 of 41 jaar wed ... Gerits kinderen Ghoevert 15 jaar, Cornelis 10 jaar, Gherijt 8 jaar, Joest 6 jaar, Brechte 3 jaar N.B. inv nr 3695, 3700-3704, 28 Jul 1511; 3704; 1 stuk
      - Lade 58 (lijfrente 33): Marcus Zeghersz 1/4 jaar N.B. inv nr 3705, 3706, 3707, 21 Aug 1512; 3705; 1 stuk
      - Lade 58 (lijfrente 34): Lysbeth Jacopsdr 5 jaar N.B. inv nr 3705, 3706, 3707, 21 Aug 1512; 3706; 1 stuk
      - Lade 58 (lijfrente 35): Gheerte Jacopsdr 6 jaar N.B. inv nr 3705, 3706, 3707, 21 Aug 1512; 3707; 1 stuk
      - Lade 8 of lade E (lijfrente 36): Dirck Strijcker echtgen Kathrijn met kind Kathrijn Dircksdr 17 jaar N.B. kaart vermeldt lade E, 29 Jan 1513; 3708; 1 stuk
      - Lade 124 (lijfrente 36x): Claes Pietersz echtgen ... met kinderen Ysbrant 9 jaar en Inte(?) 4 jaar, 21 Feb 1513; 3709; 1 stuk
      - Lade 27 (lijfrente 37): Dirck Dircxz 5 jaar en Gerbrich Dircxdr 3 jaar, 22 Aug 1513; 3710; 1 stuk
      - Lade 90 (waarschijnlijk) (lijfrente 37a): Pieter Claes Martsz resp 53, 56, 60 jaar tbv Pieter Pietersz 20 jaar, 25 jaar, 27 jaar (priester) N.B. inv nr 3698, 3711, 3712, 3714, 4 Dec 1515; 3711; 1 stuk